da: Slukningsmiddeltype: Kuldioxid (CO2); Rengøringsmiddel; Skum; Pulver (tørkemikalie); Vand; Vådkemikalie; Andet
th: ประเภทสารดับเพลิง: คาร์บอนไดออกไซด์ (CO2); สารสะอาด; โฟม; ผง (เคมีแห้ง); น้ำ; เคมีเหลว; อื่นๆ
sv: Typ av släckmedel: Koldioxid (CO2); Rengöringsmedel; Skum; Pulver (torr kemikalie); Vatten; Våt kemikalie; Övrigt
tr: Söndürücü Madde Türü: Karbondioksit (CO2); Temiz ajan; Köpük; Toz (kuru kimyasal); Su; Islak kimyasal; Diğer
nb: Type brannslukningsmiddel: Karbondioksid (CO2); Rengjøringsmiddel; Skum; Pulver (tørrkjemikalier); Vann; Våt kjemikalie; Annet
pt-BR: Tipo de agente do extintor: Dióxido de carbono (CO2); Agente limpo; Espuma; Pó (produto químico seco); Água; Produto químico úmido; Outro
bg-BG: Вид на пожарогасителния агент: Въглероден диоксид (CO2); Почистващ агент; Пяна; Прах (сух химикал); Вода; Мокър химикал; Други
lt-LT: Gesinimo medžiagos tipas: Anglies dioksidas (CO2); Neutrali medžiaga; Porolonas; Milteliai (sausa cheminė medžiaga); Vanduo; Šlapia cheminė medžiaga; Kita
fr: Type d’agent extincteur: Dioxyde de carbone (CO2); Agent propre; Mousse; Poudre (produit chimique sec); Eau; Produit chimique humide; Autre
el: Τύπος πυροσβεστικού μέσου: Διοξείδιο του άνθρακα (CO2); Καθαριστικός παράγοντας; Αφρός; Σκόνη (ξηρή χημική ουσία); Νερό; Υγρή χημική ουσία; Άλλο
hr-HR: Vrsta sredstva za gašenje: Ugljični dioksid (CO2); Inertni plin; Pjena; Prašak (suha kemikalija); Voda; Mokra kemikalija; Ostalo
fi: Sammutusainetyyppi: Hiilidioksidi (CO2); Puhdas aine; Vaahto; jauhe (kuivakemikaali); Vesi; Märkä kemikaali; Muu
zh-CN: 灭火剂类型: 二氧化碳 (CO2); 气体; 泡沫; 粉剂（干粉）; 饮用水/纯净水; 湿式化学; 其他
ro-RO: Tip de agent de stingere: Dioxid de carbon (CO2); Agent ecologic; Spumă; Pulbere (substanțe chimice uscate); Apă; Substanțe chimice umede; Altele
cs: Typ hasicí látky: Oxid uhličitý (CO2); Čisté hasivo; Pěna; Prášek (suchá chemikálie); Voda; Mokrá chemikálie; Jiné
en: Extinguishing agent type: Carbon dioxide (CO2); Clean agent; Foam; Powder (dry chemical); Water; Wet chemical; Other
sl-SI: Vrsta gasilnega sredstva: Ogljikov dioksid (CO2); Čisto sredstvo; Pena; Prah (suha kemikalija); Voda; Mokra kemikalija; Drugo
de: Löschmitteltyp: Kohlendioxid (CO2); Clean Agent; Schaumstoff; Pulver (Trockenchemikalie); Wasser; Nasschemisch; Sonstiges
ko: 소화제 유형: 이산화탄소(CO2); 청정소화약제; 거품; 분말(건식 화학물질); 물; 습식 화학물질; 기타
hu: Tűzoltóanyag típusa: Szén-dioxid (CO2); Tisztítószer; Hab; Por (száraz vegyi anyag); Víz; Nedves vegyi anyag; Egyéb
ja: 消火剤の種類: 二酸化炭素 (CO2); クリーン剤; フォーム; 粉末 (ドライケミカル); 水; ウェットケミカル; その他
sk-SK: Typ hasiaceho prostriedku: Oxid uhličitý (CO2); Čistý prostriedok; Pena; Prášok (suchá chemikália); Voda; Mokrá chemikália; Iné
it: Tipo di agente estinguente: Anidride carbonica (CO2); Clean agent; Schiuma; Polvere (prodotto chimico secco); Acqua; Prodotto chimico bagnato; Altro
ru: Тип огнетушащего вещества: Углекислый газ (CO2); Чистящее средство; Поролон; Порошок (сухой химикат); Вода; Жидкий химикат; Другой
pl: Typ środka gaśniczego: Dwutlenek węgla (CO2); Czysty środek; Piana; Proszek (suchy związek chemiczny); Woda; Mokra substancja chemiczna; Inne
zh-TW: 滅火劑類型: 二氧化碳 (CO2); 清潔劑; 泡棉; 粉劑（乾粉）; 水; 濕潤化學; 其他
vi: Loại chất chữa cháy: Carbon dioxide (CO2); Khí sạch; Bọt xốp; Bột (hóa chất khô); Nước; Hóa chất ướt; Khác
es: Tipo de agente extintor: Dióxido de carbono (CO2); Agente de limpieza; Espuma; Polvo (químico seco); Agua; Químico húmedo; Otros
nl: Brandklasse: Kooldioxide (CO2); Schoonmaakmiddel; Schuim; Poeder (droge chemische stof); Water; Natte chemische stof; Andere
pt-PT: Tipo de agente extintor: Dióxido de carbono (CO2); Agente de limpeza; Espuma; Pó (produto químico seco); Água; Químico húmido; Outro